臺灣新竹地方法院刑事判決　　　　　　　　　　　　　　九十三年度訴緝字第七號
　　臺灣新竹地方法院檢察署檢察官
　　被　　　告　丙○○　男　四.
右列被告因偽造文書等案件，經檢察官提起公訴（八十七年度偵緝字第一九八號），
本院合議庭裁定依簡式審判程序，判決如左：
    主  文
丙○○連續意圖為自己不法之所有，而侵占對於業務上所持有之物，處有期徒刑貳年
。附表一編號二、三、五、七至二十七號所示偽造之「乙○○」署名貳拾肆枚，均沒
收。
    事  實
一、丙○○原任職於設在新竹市○○街十號之甲○○○，擔任收帳員之職務，負責向
    客戶收取帳款之事宜，為從事業務之人。詎其於任職期間，竟基於意圖為自己不
    法所有之概括犯意，連續自民國八十三年十二月起至八十七年四月間止，於向如
    附表一所示客戶收取附表一所示金額之支票、及向附表二所示客戶收取附表二所
    示之現金後，未繳回甲○○○，且未經甲○○○之同意，擅自以其所保管之甲○○○印章乙枚，盜蓋於附表一編號一、二、三、四、六號所示支票背面，偽造以
    「甲○○○」為上開五紙支票背書人之支票，另未經乙○○之同意，擅自以偽簽
    「乙○○」署名於附表一編號二、三、五、七至二十七號所示支票背面領款人欄
    後，均基於行使偽造文書之犯意，除將附表一編號一、二之支票分別交予陳靜如
    、乙○○調取現金外，其餘支票分別存入丙○○設在玉山銀行新竹分行0000
    000000000帳號、乙○○設在中國信託商業銀行新竹分行000000
    0000000帳號（詳見附表一備註欄記載）內提示兌領現金，連同附表二所
    示之現金總計將新台幣（下同）二百七十二萬八千五百十三元之款項，予以侵占
    入己，足以生損害於甲○○○。
二、案經甲○○○負責人黃水永訴由臺灣新竹地方法院檢察署檢察官偵查起訴。
    理  由
一、本件被告丙○○被訴業務侵占、偽造文書等罪，並非死刑、無期徒刑或最輕本刑
    為三年以上有期徒刑之罪，非屬強制辯護或高等法院管轄之第一審案件，而被告
    於本院準備程序中就被訴事實為有罪之陳述，經本院合議庭認合於新修正刑事訴
    訟法第二百七十三條之一之規定，裁定進行簡式審判程序，均合先敘明之。
二、右揭事實，業據被告丙○○於本院行準備程序及簡式審判程序時坦白承認，核與
    告訴人之指訴情節相符，並據證人乙○○於偵訊及本院審理時證樹在卷，另有支
    票、簽認單、證明書等件在卷足參（見八十七年度偵字第三七五四號偵查卷第八
    至十八頁、本院九十三年度訴緝字第七號卷第三十一至四十六頁、第一四一至一
    四三頁），被告前開自白堪信與事實相符。本件罪證明確，被告犯行洵堪認定，
    應予論罪科刑。
三、查被告丙○○前為甲○○○之收帳員，負責向客戶收取消費帳款之業務，為從事
    業務之人，核其所為，係犯刑法第三百三十六條第二項之業務侵占罪暨刑法第二
    百十六條、第二百十條之行使偽造私文書罪。被告盜蓋「甲○○○」之印文、偽
    造「乙○○」之署名，係偽造私文書之部分行為，且其偽造私文書後，復持以行
    使，其偽造之低度行為又為其行使之高度行為所吸收，均不另論罪。被告所為上
    開刑法第三百三十六條第二項業務侵占罪、第二百十六條、第二百十條之行使偽
    造私文書罪等二罪之前後多次行為，均時間緊接，所犯罪名皆相同，顯均係出於
    概括犯意而為，均為連續犯，皆應依刑法第五十六條規定論以一罪，且均加重其
    刑；且所犯前述二罪間，有方法、結果之牽連關係，為牽連犯，應從一重之業務
    侵占罪處斷。公訴人雖僅被告就附表一編號一至三號所示之犯行提起公訴，然此
    部分與未經起訴之附表一編號四至二十七及附表二所示之犯行間，既具有連續犯
    、牽連犯之裁判上一罪關係，本院自應予以審酌，附此敘明。爰審酌被告前未曾
    有任何刑事犯罪紀錄，有臺灣高等法院被告全國前案紀錄表一份在卷足參，雖素
    行尚佳，惟竟為一時貪念，一錯再錯，利用職務上機會連續行使偽造私文書並侵
    占款項高達二百七十二萬八千五百十三元，造成甲○○○重大損害，且於本案偵
    查、審理中，二次棄保潛逃無蹤，直至九十三年二月始再緝獲到案，顯見其逃避
    刑責之心，又自八十七年六月案發迄今，始終未賠償甲○○○之損失，及犯罪後
    坦承犯行，態度良好等一切情狀，量處如主文所示之刑。
四、附表一編號二、三、五、七至二十七號所示支票上偽造之「乙○○」署名二十四
    枚，皆應依刑法第二百十九條諭知沒收。
據上論斷，應依刑事訴訟法第二百七十三條之一第一項、第二百九十九條第一項前段
，刑法第五十六條、第三百三十六條第二項、第二百十六條、第二百十條、第二百十
九條、第五十五條，罰金罰鍰提高標準條例第一條前段，判決如主文。本案經檢察官
邱忠義到庭執行職務。
中      華      民      國    九十三    年      八      月     二十七   日
                                    臺灣新竹地方法院刑事第二庭
                                        法  官   魏瑞紅
右正本證明與原本無異。
如不服本判決，應於判決送達後十日內向本院提出上訴狀( 應附繕本 )，上訴於臺灣
高等法院。
                                        書記官   陳凰榆
中      華      民      國    九十三    年      八      月     二十七   日
附錄法條：
刑法第三百三十六條第二項：
對於業務上所持有之物，犯前條第一項之罪者，處六月以上五年以下有期徒刑，得併
科三千元以下罰金。
刑法第二百十條：
偽造、變造私文書，足以生損害於公眾或他人者，處五年以下有期徒刑。
刑法第二百一十六條：
行使第二百十條至第二百十五條之文書者，依偽造、變造文書或登載不實事項或使登
載不實事項之規定處斷。
